【裁判字號】    91,訴,235
【裁判日期】    920415
【裁判案由】    毒品危害防制條例
【裁判全文】
臺灣苗栗地方法院刑事判決                          九十一年度訴字第二三五號
    公  訴  人  臺灣苗栗地方法院檢察署檢察官
    被      告  甲○○
右列被告因毒品危害防制條例案件，經檢察官提起公訴（九十一年度毒偵字第四六０
號）及移
    主  文
甲○○連續施用第一級毒品，累犯，處有期徒刑捌月，海洛因肆包（鑑定前含袋重約
貳公克；經鑑定結果淨重壹點玖壹公克；包裝重零點玖參公克）、海洛因壹包（含袋
重約零點肆公克）沒收銷燬之，塑膠吸管壹支、注射針筒壹支及裝毒品和施用器具的
黑色小盒子壹個均沒收。又連續施用第二級毒品，累犯，處有期徒刑陸月，安非他命
壹包（含袋重約零點參公克）沒收銷燬之。應執行有期徒刑壹年。海洛因肆包（鑑定
前含袋重約貳公克；經鑑定結果淨重壹點玖壹公克；包裝重零點玖參公克）、海洛因
壹包（含袋重約零點肆公克）、安非他命壹包（含袋重約零點參公克）沒收銷燬之。
塑膠吸管壹支、注射針筒壹支及裝毒品和施用器具的黑色小盒子壹個均沒收。
    事  實
一、甲○○前於民國八十六年間，因違反麻醉藥品管理條例案件，為台灣新竹地方法
    院判處有期徒刑八月確定，於八十七年五月二十二日（起訴書誤為二十三日）縮
    短刑期執行完畢。前因施用毒品案件，經本院以八十九年度毒聲字第一二二三號
    裁定送觀察、勒戒後，認有繼續施用毒品傾向，台灣苗栗地方法院檢察署檢察官
    乃聲請送強制戒治，經本院以八十九年度毒聲字第一三四七號裁定送強制戒治。
    嗣在戒治中，其成效經評定為合格，無繼續戒治之必要，同署檢察官於是聲請裁
    定停止戒治，並請宣告所餘期間付保護管束。本院乃於九十年一月九日，以九十
    年毒聲字第二十五號裁定停止戒治，所餘戒治期間付保護管束（其保護管束期間
    自九十年二月九日起至同年八月八日止）。後保護管束期滿，台灣苗栗地方法院
    檢察署檢察官於九十年十月二十二日，以九十年度戒毒偵字第三三號為不起訴處
    分，嗣並確定。詎甲○○復分別基於施用第一級毒品海洛因（下稱海洛因）及第
    二級毒品安非他命（下稱安非他命）之概括犯意，均自九十一年三月間某日起，
    至九十二年二月十三日止，在其所有位於新竹縣寶山鄉的雞舍，海洛因以注射針
    筒注射之方式，安非他命則以玻璃頭燒烤，使安非他命受熱生煙，再以口鼻吸食
    其煙之方式，連續施用海洛因及安非他命多次，平均二、三天施用海洛因一次；
    每四、五天施用安非他命一次。而先後於九十一年四月三十日凌晨一時三十分許
    ，在苗栗縣頭份鎮下興里頭份大橋上為警查獲，並扣得海洛因肆包（鑑定前含袋
    重約貳公克；經鑑定結果淨重壹點玖壹公克；包裝重零點玖參公克）及其所有供
    其撥海洛因用的塑膠吸管壹支；九十二年二月十五日下午四時三十分許，在苗栗
    縣三灣鄉內灣村八鄰內灣三十三號為警緝獲（因其為通緝犯），並扣得海洛因壹
    包（含袋重約零點肆公克）、安非他命壹包（含袋重約零點參公克）及其所有供
    注射海洛因用的注射針筒壹支及裝毒品和施用器具的黑色小盒子壹個。
二、案經苗栗縣警察局頭份分局報請臺灣苗栗地方法院檢察署檢察官偵查起訴及移送
    併辦。
    理  由
一、訊據被告甲○○對右揭事實坦白承認，且其二次為警採集之尿液經送檢驗結果，
    均呈甲基安非他命與嗎啡陽性反應，有苗栗縣衛生局出具之煙毒尿液檢驗成績書
    二紙在卷，並有白粉四包、塑膠吸管壹支、海洛因壹包（含袋重約零點肆公克）
    、安非他命壹包（含袋重約零點參公克）、注射針筒壹支及裝毒品和施用器具的
    黑色小盒子壹個扣案可証。且該白粉四包經送法務部調查局鑑定結果，確含有海
    洛因成分（經鑑定結果淨重壹點玖壹公克；包裝重零點玖參公克），有該局九十
    一年六月十二日調科壹字第九九００００四八八號鑑定通知書在卷可憑。足見被
    告之自白確與事實相符。被告前因施用毒品案件，為本院裁定送觀察、勒戒後，
    認有繼續施用毒品傾向，經送強制戒治，嗣其成效經評定為合格，經裁定停止戒
    治，所餘期間付保護管束，後保護管束期滿，台灣苗栗地方法院檢察署檢察官乃
    為不起訴處分，嗣並確定，以上有不起訴處分書、台灣苗栗地方法院檢察署刑案
    資料查註紀錄表及台灣高等法院被告全國前案紀錄表等在卷可憑。本件事証明確
    ，被告犯行可以認定。
二、查海洛因及安非他命分別為毒品危害防制條例第二條第二項第一款、第二款規定
    之第一級及第二級毒品。被告前因施用毒品案件，經送觀察勒戒一次，判定有繼
    續施用毒品傾向，送強制戒治，期滿檢察官為不起訴處分後，又分別施用海洛因
    及安非他命，核其所為係分別犯毒品危害防制條例第十條第一項之施用第一級毒
    品罪及同條第二項之施用第二級毒品罪。本件起訴書雖僅提及被告於九十一年四
    月三十日前三天內某時之施用海洛因及安非他命行為，惟起訴書未提及之部分，
    被告亦係基於概括犯意所為，仍為起訴效力所及，且檢察官請求併辦，本院自應
    併予審究。其施用海洛英及安非他命前持有海洛英及安非他命之低度行為均為其
    施用之高度行為所吸收，均不另論罪。被告先後多次施用海洛英及安非他命之犯
    行，均時間緊接，手法相同，觸犯構成要件相同之罪名，且係基於概括犯意所為
    ，為連續犯，均依刑法第五十六條之規定以一罪論，並均加重其刑。被告所犯上
    開二罪，犯意各別，行為互殊，應予分論併罰。查被告前於八十六年間，因違反
    麻醉藥品管理條例案件，為台灣新竹地方法院判處有期徒刑八月確定，於八十七
    年五月二十二日縮短刑期執行完畢，有臺灣苗栗地方法院檢察署刑案資料查註紀
    錄表及台灣高等法院被告全國前案紀錄表各一份在卷足憑。其於有期徒刑之執行
    完畢後五年以內再犯有期徒刑以上之本罪，為累犯，均應依刑法第四十七條規定
    遞加重其刑。爰審酌被告之上開素行、本件犯罪之手段、施用之期間、次數、犯
    後坦承犯行，態度良好暨施用安非他命及海洛英均係自戕行為等一切情狀，分別
    量處如主文所示之刑並定其應執行刑。扣案之海洛因肆包（鑑定前含袋重約貳公
    克；經鑑定結果淨重壹點玖壹公克；包裝重零點玖參公克）、海洛因壹包（含袋
    重約零點肆公克）、安非他命壹包（含袋重約零點參公克），係查獲之毒品，依
    毒品危害防制條例第十八條第一項前段規定宣告沒收銷燬。另塑膠吸管壹支、注
    射針筒壹支及黑色小盒子壹個均係被告所有，其中塑膠吸管係撥海洛因用；注射
    針筒係供注射海洛因；黑色小盒子則係供其裝毒品和施用器具，業據被告供承在
    卷（本院九十二年四月一日筆錄參照），併依刑法第三十八條第一項第二款規定
    宣告沒收。
據上論斷，應依刑事訴訟法第二百九十九條第一項前段、毒品危害防制條例第十條第
一項、第二項、第十八條第一項前段、刑法第十一條、第五十六條、第四十七條、第
五十一條第五款、第三十八條第一項第二款，判決如主文。
本案經檢察官李基彰到庭執行職務。
中      華      民      國      九十二      年      四    月    十五    日
                                    臺灣苗栗地方法院刑事第二庭
                                    法  官  劉  興  浪
右正本證明與原本無異
如不服本判決，應於判決送達後十日內，向本院提出上訴狀（應附繕本），上訴於臺
灣高等法院臺中分院。
                                            書記官  黃  士  益
中      華      民      國      九十二      年      四    月    十五    日
附錄論罪科刑法條
毒品危害防制條例第十條第一項：施用第一級毒品者，處六月以上五年以下有期徒刑
。
毒品危害防制條例第十條第二項：施用第二級毒品者，處三年以下有期徒刑。


司法院資訊處製作；財團法人民間司法改革基金會備份。
